---
title: "Documentacion de CSV"

author: "Grande Ch치vez Roberto"

date: "`r Sys.Date()`"

output:

  html_document:

    toc: true
    
    number_sections: true

    toc_depth: 3

    toc_float: true

    collapsed: true

    smooth_scroll: true

    theme: cerulean

    highlight: kate

    df_print: paged

    code_folding: show
---

```{r setup, include=FALSE}
knitr::opts_chunk$set(echo = TRUE)
```

## R Markdown

A continuaci칩n, se detalla el contenido y las operaciones que se realizar치n en el documento CSV utilizando R.

## Quarterly Results {.tabset}

### By Product

(tab content)

### By Region
```{r cars}
summary(cars)
```

### Cars
```{r cols.print=3, rows.print=3}
mtcars
```

### Documento Calificaciones alumnos
```{r}
file <- "C:\\Users\\rober\\OneDrive\\Escritorio\\Uni\\Rstudio\\calificaciones_alumnos.csv"
datos <- read.csv(file)
```

###Datos de la tabla en texto
```{r}
str(datos)
```

### Datos tabla directo
```{r}
datos
```

### Numero de datos
```{r}
summary(datos)
```

#### Numero de registros
```{r}
nrow(datos)
```

### Grafico de datos
```{r}
library(ggplot2)
ggplot(datos, aes(x = factor(No), y = Promedio, label = NombreAlumno)) +
  geom_bar(stat = "identity") +
  ggtitle("Tabla de promedios") +
  xlab("No. Alumno") +
  ylab("Calificaci칩n") +
  theme(axis.text.x = element_blank(), axis.ticks.x = element_blank()) + 
  geom_text(aes(y = Promedio + 1), angle = 90, hjust = 0)
```

## Including Plots

You can also embed plots, for example:
```{r pressure, echo=TRUE}
plot(pressure)
```

Note that the `echo = FALSE` parameter was added to the code chunk to prevent printing of the R code that generated the plot.
